【裁判字號】    91,易緝,185
【裁判日期】    920714
【裁判案由】    詐欺
【裁判全文】
臺灣臺北地方法院刑事判決                        九十一年度易緝字第一八五號
    公  訴  人  臺灣臺北地方法院檢察署檢察官
    被      告  丁○○  男  五.
    選任辯護人  謝華凱律師
右列被告因詐欺案件，經檢察官提起公訴（八十五年度偵字第三三二六號），本院判
決如左：
    主  文
丁○○共同意圖為自己不法之所有，以詐術使人將本人之物交付，處有期徒刑壹年陸
月。
    事  實
一、丁○○旅居馬來西亞，自稱深曉靈異之事，民國八十四年九月二日，經由乙○○
    之介紹，認識生活上遇詭異之事心生惶恐特別至馬來西亞之丙○○，認有機可趁
    ，於乙○○、丙○○返台後，竟與乙○○（另經本院判處有期徒刑三月，臺灣高
    等法院駁回上訴，並諭知緩刑三年確定）共同基於意圖為自己不法之所有之犯意
    聯絡，於八十四年十月二十二日，由乙○○打電話向丙○○佯稱丁○○說有狀況
    發生，要丙○○於翌日（即二十三日）上午十時至下午二時以前準備現金新臺幣
    （下同）九十三萬三千三百三十三元，以綠色的紙包好，前往臺北市○○路○段
    四一三號八樓之二丁○○住所內，放置於丁○○所供奉之狐仙師桌上，丁○○會
    叫其妻交付一個紅紙包，經過二十一日後再取回款項，否則將有不測，一週內會
    死亡等情，致丙○○聞之信以為真，不知有詐，乃於八十四年十月二十三日下午
    二時許，準備前開現金，以綠色紙包妥，由乙○○陪同共赴臺市○○路○段上揭
    丁○○住所，放在丁○○住所之狐仙師桌前，不知情之丁○○妻子甲○則交付丙○○內包戒指一枚之紅色紙包一個。嗣後丙○○打電話至馬來西亞向丁○○要回
    前開給付之現金，丁○○一再拖延拒不交還，丙○○始知受騙。
二、案經丙○○訴由臺灣臺北地方法院檢察署檢察官偵查起訴。
    理  由
一、訊據被告丁○○矢口否認有右揭犯行，辯稱伊當時人在馬來西亞，乙○○帶丙○○到馬來西亞找伊說不能睡覺，伊告知不懂靈異之說，並建議丙○○去找醫師，
    因為隔天渠等二人就要回臺灣了，所以伊告訴丙○○如果還睡不著覺，可以找時
    間到伊住處去拜拜，精神有寄託，伊根本沒有拿丙○○交付之九十三萬三千三百
    三十三元，據伊事後問其妻甲○，甲○說沒有錢，但丙○○有從馬來西亞帶香煙
    一條給伊放在桌上云云，惟查：
    （一）右開犯罪事實，業據告訴人丙○○於偵查及本院審理時指訴綦詳，而其所
          述之經過情形，核與乙○○於警詢及偵查中陳述八十四年十月二十二日伊
          有打電話轉告知丙○○有關丁○○要丙○○準備九十三萬三千三百三十三
          元，若不準備可能會出事之事。翌日伊並陪同丙○○至丁○○臺北市○○
          路住處，將錢擺放在桌上，由丁○○之太太甲○交付一紅色紙包，事後黃
          美連向丁○○要求返還上開金錢，丁○○未返還等情節相符，且經證人果
          玲證稱乙○○與丙○○確實有至臺北市○○路住處，並有交付一包長形物
          品等語屬實，並有告訴人丙○○提出其臺北中小企業銀行北投分行000
          0000000000號活期存款八十四年十月二十三日存入九十三萬元
          後隨即提領九十萬元之存款憑條、取款憑條及歷史交易明細在卷可稽。
    （二）參諸告訴人提出被告不爭執之告訴人與乙○○、甲○、被告之電話談話內
          容錄音帶，確有「游（即指乙○○）：我跟妳（指告訴人丙○○）講這錢
          一定拿的回來，你不用擔心，只是說這種事情我們不是很清楚，即現在藍
          先生的意思是說你越急的話越是沒辦法，因為那個東西就越不讓你得逞．
          ．．．」（見八十四年十二月五日錄音譯文第三頁正面）；「黃（指告訴
          人丙○○）：那起碼你沒有像我一個晚上、一個晚上藍先生就突然講電話
          指示來叫我一定要湊足九十三萬三千三百三十三」、「游：那就是每個人
          的情況不一樣，可是你來的特別快」、「黃：那你看藍先生有沒有要你一
          個晚上叫你湊足九十三萬三千三百三十三？」、「游：可是那就是那個東
          西一定要你這樣做，那你像有的要的是色啊，有的要的是錢，．．．．」
          、「黃：那藍先生說錢可以拿回來對不對？」、「游：對！他說叫你不用
          擔心，這個錢一定是可以拿回來，他說你一定可以放心的」（見上開錄音
          譯文第六頁、第七頁）；「游：他（指丁○○）人很好啊．．．對啊對啊
          ，因為他這個人不會欠人家的．．．．．」（見上開錄音譯文第八頁）；
          「游：應該不會啊：因為我以前也是知道藍先生會有時候不接人家電話」
          （見八十四年十二月七日錄音譯文第一頁反面）；「游：有啊！那時候我
          就問，那時候你也是這樣子跟我講，那藍先生就講，說你也知道我的做事
          方法，他就說事情還沒有到那邊你就一直問我說什麼的話，他說他會無能
          為力啊．．．．」（見同錄音譯文第二頁正面）；「黃：那這個東西，．
          ．那個錢現在是在那裡呢？」、「藍：現在已經在這裡了」（見八十五年
          一月三日錄音譯文第一頁反面）；「黃：那藍先生那這次辦完那個錢錢可
          以．．那個九十三萬可以拿回來嗎？」、「藍：對啊，就是解決掉這件事
          情啊」、「會不會到時候又拿不回來？還要再又會這樣子不可以那樣不可
          以的」、「藍：不可能」、「黃：不可能嗎，因為我朋友一直想說過年快
          到了一直在跟我要錢」（見八十五年一月二十四日錄音譯文第三頁反面、
          第四頁）等語，有本院勘驗筆錄在卷可稽，足見告訴人丙○○確有交付被
          告現款九十三萬三千三百三十三元。被告雖復辯稱該錄音帶內容是有關黃
          美連投資胎盤素之事云云，惟本院觀之上開電話談話錄音帶內容，告訴人
          丙○○雖與被告有談論施打胎盤素之事，但並未述及投資胎盤素之情節，
          且觀之告訴人丙○○與乙○○、被告之談話內容有關九十三萬三千三百三
          十三元部分，諸如乙○○陳述「那個東西一定要你這樣做，那你像有的要
          的是色啊，有的要的是錢，．．．」及被告陳稱「對啊，就是解決掉這件
          事情啊」等詞，並參酌證人甲○經檢察官詰問是否知道丁○○有第六感即
          通曉靈異這些事情、有無問被告通曉靈異的事情時，亦證述被告好像懂，
          但是很少說，是被告的朋友跟伊提的，被告有說他是與生俱來的等語（見
          本院九十二年二月二十六日訊問筆錄），而本件丙○○將該九十三萬三千
          三百三十三元放置在被告住處供奉狐仙之桌上，已據丙○○、乙○○證述
          明確，丙○○、乙○○至其住處用手拜拜後，甲○用紅紙包龍銀作為回禮
          ，復經證人甲○證稱在卷，以上各節，均顯與靈異之事有關，而被告對於
          所謂投資胎盤素之細節，如丙○○有無投資、如何投資，丙○○有無交付
          給被告九十三萬三千三百三十三元作為投資金錢，事後投資如何進行，投
          資結果如何均未詳述，顯見投資之說係被告臨訟杜撰自非可採。至於證人
          甲○固於本院審理時證稱丙○○交付之長方形物體據乙○○所述是香煙等
          語，惟該包長方形物體是用包裝紙包起來，甲○並未拆開觀看，之後何時
          拿走、用掉甲○均不清楚等情，亦據甲○證述明確在卷（均見本院九十二
          年二月二十六日訊問筆錄），則證人甲○並未親自開拆丙○○攜至其住處
          放在桌上之該包長方形物品，自難以其證述聽聞乙○○陳述該包物品為香
          煙之詞，即認被告辯稱丙○○未交付九十三萬三千三百三十三元云云為真
          實可採。
    （三）綜上所述，本院綜觀被告自承並不懂靈異之事，卻與乙○○趁告訴人黃美
          連連遭詭異之事內心惶恐之際，佯稱丙○○須將九十三萬三千三百三十三
          元之現款放置於被告住處桌上，否則會遭受不測之無稽之事，使告訴人黃
          美連因之誤信為真，陷於錯誤，而將上開金額之金錢交付，事後乙○○猶
          故稱被告會還錢，被告則一再拖延拒不還款，被告與乙○○二人施用詐欺
          ，使告訴人丙○○陷於錯誤而交付九十三萬三千三百三十三元，被告與游
          佳洋因之詐得該筆款項之事證明確，被告犯行堪予認定，應依法論科。
二、核被告所為，係犯刑法第三百三十九條第一項之詐欺取財罪。被告與乙○○有犯
    意之聯絡及行為分擔，為共同正犯。爰審酌被告以靈異之說詐取告訴人之錢財，
    事後拒不返還，對被害人身心、財產所生之損害，於本院理中始終否認犯罪之態
    度等一切情狀，茲量處所主文所示之刑。
據上論斷，應依刑事訴訟法第二百九十九條第一項前段，刑法第二十八條、第三百三
十九條第一項，罰金罰鍰提高標準條例第一條前段，判決如主文。
本案經檢察官黃玉婷到庭執行職務
中    華    民    國      九十二      年    七        月      十四      日
                                      臺灣臺北地方法院刑事第八庭
                                          法  官  鄭  佾  瑩
右正本證明與原本無異。
如不服本判決，應於判決送達後十日內向本院提出上訴狀（應抄附繕本）。告訴人或
被害人如對於本判決不服者，應具備理由請求檢察官上訴，其上訴期間之計算係以檢
察官收受判決正本之日期為準。
                                          書記官  何  適  熹
中   華     民    國      九十二      年    七        月      三十一    日
附錄本案論罪科刑法條：
刑法第三百三十九條：
意圖為自己或第三人不法之所有，以詐術使人將本人或第三人之物交付者，處五年以
下有期徒刑、拘役或科或併科一千元以下罰金。
以前項方法得財產上不法之利益或使第三人得之者亦同。
前二項之未遂犯罰之。


司法院資訊處製作；財團法人民間司法改革基金會備份。
